最高法院民事裁定　　　　　　　　　 110年度台上字第3140號
上　訴　人　彭文成
訴訟代理人　蔡甫欣律師
被 上訴 人　劉奕榔
上列當事人間請求損害賠償事件，上訴人對於中華民國110年8月
17日臺灣高等法院臺中分院第二審判決（110年度重上字第176號
），提起上訴，本院裁定如下：
    主  文
上訴駁回。
第三審訴訟費用由上訴人負擔。
    理  由
按上訴第三審法院，非以原判決違背法令為理由，不得為之；
  又判決不適用法規或適用不當者，為違背法令；且提起上訴，
  上訴狀內應記載上訴理由，表明原判決所違背之法令及其具體
  內容，暨依訴訟資料合於該違背法令之具體事實，其依民事訴
  訟法第469條之1規定提起上訴者，並應具體敘述為從事法之續
  造、確保裁判之一致性或其他所涉及之法律見解具有原則上重
  要性之理由。同法第467條、第468條、第470條第2項定有明文
  。是當事人提起上訴，如依同法第469 條規定，以原判決有所
  列各款情形之當然違背法令為理由時，其上訴狀或理由書應表
  明該判決有合於各該條款規定情形之具體內容，及係依何訴訟
  資料合於該違背法令之具體事實；如依同法第469條之1規定，
  以原判決有前條以外其他不適用法規或適用不當為理由時，其
  上訴狀或理由書應表明該判決所違背之法令條項，或有關解釋
  字號，或成文法以外之習慣或法理、法則等及其具體內容，暨
  係依何訴訟資料合於該違背法令之具體事實，並具體敘述為從
  事法之續造、確保裁判之一致性或其他所涉及之法律見解具有
  原則上重要性之理由。上訴狀或理由書如未依上述方法表明，
  或其所表明者與上開法條規定不合時，即難認為已合法表明上
  訴理由，其上訴自非合法。
本件上訴人對於原判決提起上訴，雖以該判決違背法令為由，
  惟核其上訴理由狀所載內容，係就原審取捨證據、認定事實之
  職權行使所論斷：國家賠償法第13條規定有審判或追訴職務之
  公務員，僅於犯職務上之罪經判決有罪確定者，始負國家賠償
  責任，係維護審判獨立及追訴不受外界干擾所必要。當事人倘
  主張有審判或追訴職務之公務員因執行職務故意侵害人民自由
  或權利，而依民法第186 條規定對於公務員個人主張侵權行為
  損害賠償責任，基於同一理由，應就該公務員之損害賠償責任
  與國家賠償責任立於同一標準，以該具審判或追訴職務之公務
  員犯職務上之罪經有罪判決確定為前提要件，始應負損害賠償
  責任，然被上訴人並未因上訴人所指之行為犯職務上之罪經判
  決有罪確定。從而，上訴人依民法第186 條規定，請求被上訴
  人給付新臺幣700 萬元本息，顯無理由等情，指摘有判決違背
  法令情事，及就原審已論斷或其他與判決結果無影響者，泛言
  未為論斷，而非表明該判決所違背之法令及其具體內容，暨依
  訴訟資料合於該違背法令之具體事實，更未具體敘述為從事法
  之續造、確保裁判之一致性或其他所涉及之法律見解具有原則
  上重要性之理由，難認其已合法表明上訴理由。依首揭說明，
  應認其上訴為不合法。末查，司法院大法官釋字第228 號已著
  有解釋，明揭國家賠償法第13條係針對審判與追訴職務之特性
  所為之特別規定，尚未逾越立法裁量範圍，與憲法第7 條、第
  16條、第23條及第24條，並無牴觸，無再聲請釋憲必要，附此
  敘明。
據上論結，本件上訴為不合法。依民事訴訟法第481條、第444
  條第1項、第95條、第78條，裁定如主文。
中    華    民    國   110    年    11    月    17    日
                      最高法院民事第六庭
                          審判長法官  魏  大  喨  
                                法官  李  寶  堂  
                                法官  李  文  賢  
                                法官  邱  瑞  祥  
                                法官  林  玉  珮  
本件正本證明與原本無異
                                      書  記  官
中    華    民    國   110    年    11    月    23    日